【裁判字號】    98,消債更,419
【裁判日期】    980622
【裁判案由】    更生事件
【裁判全文】
台灣台中地方法院民事裁定           98年度消債更字第419號
    聲  請  人
    即  債務人  甲○○
上列聲請人與債權人台北富邦商業銀行股份有限公司、國泰世華
商業銀行股份有限公司、美商花旗銀行股份有限公司、荷商荷蘭
銀行股份有限公司台北分公司、台中商業銀行股份有限公司、聯
邦商業銀行股份有限公司、永豐商業銀行股份有限公司、玉山商
業銀行股份有限公司、安泰商業銀行股份有限公司、中國信託商
業銀行股份有限公司、慶豐商業銀行股份有限公司、永豐信用卡
股份有限公司、美國運通信用卡股份有限公司間因消費者債務清
理事件，聲請更生，本院裁定如下：
    主    文
債務人更生之聲請駁回。
聲請費用由聲請人負擔。
    理    由
一、按債務人與金融機構協商成立者，不得聲請更生或清算，但
    因不可歸責於己之事由，致履行顯有重大困難者，不在此限
    ；本條例施行前，債務人依金融主管機關協調成立之中華民
    國銀行公會會員辦理消費金融案件無擔保債務協商機制與金
    融機構成立之協商，準用前項之規定，消費者債務清理條例
    第151條第5項、第 6項分別定有明文。又聲請更生或清算不
    合程式或不備其他要件者，法院應以裁定駁回之，但其情形
    可以補正者，法院應定期間先命補正；又債務人經法院通知
    ，無正當理由而不到場，或到場而不為真實之陳述，或拒絕
    提出關係文件或為財產變動狀況之報告，更生之聲請應駁回
    之；且債務人有虛報債務、隱匿財產，或對於債權人中之一
    人或數人允許額外利益，情節重大者，法院應不認可更生方
    案，復為同條例第8條、第46條第3款、第63條第1項第9款所
    明定。
二、查本件債務人向本院聲請更生，雖主張：其有不能清償債務
    情事，前已提出債權人清冊，且其無擔保或無優先權之債務
    總額未逾新臺幣1200萬元，復未經法院裁定開始清算程序或
    宣告破產云云。惟查：債務人聲請本件更生聲請時，於聲請
    狀載明之債務為4,287,570元（有擔保債務1,338,000元，無
    擔保債務 2,657,648元），並未有其私人債權人楊蕙憶（有
    擔保債務 2,000,000元）之記載，此有其提出之債權人清冊
    附卷可稽。嗣於本院98年 6月19日訊問時，提出其尚欠上
    開私人債權人楊蕙憶之有擔保債務 2,000,000元，依此債務
    人之債務總額為 6,287,570元，而對此私人債務債務人陳稱
    其自80幾年借到現在，只要生活不夠就跟他借，我一次借5,
    000元到10,000元等語，此有訊問筆錄在卷可按 。是如債務
    人所述則債務人必須在約16年至33年間，始有辦法借足2,00
    0,000元，顯見債務人所述之不實 。矧債權人永豐商業銀行
    股份有限公司代理人陳稱債務人在聲請假扣押前一天設定二
    胎（應是第3順位抵押權，96年3月21日設定登記），有脫產
    的嫌疑等語，並提出假扣押強制執行聲請狀、土地登記謄本
    、建物登記謄本等影本附卷可稽，是若債務人真有積欠楊蕙
    憶 2,000,000元之巨額債務，則其在聲請更生時，自會將其
    列入債權人清冊，又為何至本院訊問時，始突然想起有此債
    務，更足見債務人所述之不實，且屬虛構債務，則依前揭規
    定，債務人之更生方案，縱使獲致債權人可決，本院亦無法
    予以認可；且債務人到場亦不為真實之陳述，是本件債務人
    聲請更生，既違背消費者債務清理條例第46條第 3款、第63
    條第1項第9款之規定，且上開欠缺又屬無從補正，依上說明
    ，自應駁回其更生之聲請，爰裁定如主文。
三、本件聲請為無理由，爰依消費者債務清理條例第3條、第8條
    前段、第15條，民事訴訟法第95條、第78條，裁定如主文。
中    華    民    國    98    年    6     月    22    日
                            民事庭法  官  顏世傑
上為正本係照原本作成。
如不服本裁定，應於裁定送達後10日內，以書狀向本院提出抗告
，並繳納抗告費新臺幣1000元。
中    華    民    國    98    年    6     月    22    日
                                 書記官  郭麗娟


司法院資訊處製作；財團法人民間司法改革基金會備份。
